臺灣高等法院刑事裁定　　　　　　
111年度聲字第1096號
聲  請  人  臺灣高等檢察署檢察官
受  刑  人  朱泰陽



上列聲請人因受刑人數罪併罰有二裁判以上，聲請定其應執行之
刑（聲請案號：臺灣高等檢察署111年度執聲字第480號），本院
裁定如下：
    主  文
朱泰陽犯如附表所示各罪所處之刑，應執行有期徒刑伍年陸月。
    理  由
一、聲請意旨略以：受刑人朱泰陽因違反證券交易法等數罪，先
    後經判決確定如附表，應依刑法第53條、第50條第1項但書
    、第2項及第51條第5款之規定，定其應執行之刑，爰依刑事
    訴訟法第477條第1項之規定聲請定應執行之刑等語。
二、按裁判確定前犯數罪者，併合處罰之；數罪併罰有二裁判以
    上者，應依刑法第51條之規定定其應執行之刑；宣告多數有
    期徒刑者，於各刑中之最長期以上，各刑合併之刑期以下，
    定其刑期，但不得逾30年，刑法第50條第1項、第53條、第5
    1條第5款分別定有明文。
三、經查：受刑人朱泰陽因違反證券交易法等數罪，先後經判決
    確定如附表各編號所示之刑，且各該罪均係在附表編號1所
    示之罪判決確定前所犯，並以本院為其犯罪事實最後判決法
    院，有各該刑事判決書附卷及本院被告前案紀錄表1份在卷
    可憑。其中受刑人所犯如附表編號1、2所示之罪得易科罰金
    ，附表編號3至9所示之罪則不得易科罰金，原不得合併定應
    執行刑。然受刑人業已請求檢察官就附表各編號所示之罪合
    併聲請定應執行刑，有「臺灣臺北地方檢察署依102年1月23
    日修正之刑法第50條調查受刑人是否聲請定應執行刑調查表
    」在卷可稽（本院卷第13頁），合於刑法第50條第2項之規
    定，是檢察官依受刑人請求而聲請定其應執行刑，本院審核
    認其聲請為正當。再者，受刑人所犯附表編號1至2所示之罪
    ，前經本院以101年度金上重訴字第55號判決定應執行有期
    徒刑8月確定；附表編號7至9所示之罪，前經本院106年度金
    上重更㈠字第7號判決定應執行有期徒刑5年確定，有本院前
    案紀錄表附卷可稽，本院就附表所示各罪再定應執行刑時，
    自應受上開裁判所定應執行刑總和之內部界限所拘束。爰依
    前揭法條規定及實務見解，並參酌上開各罪宣告刑總和上限
    、各刑中最長期及受刑人所犯如附表所示各罪之犯罪類型，
    暨其動機、態樣、侵害法益、行為次數等情狀，復就其所犯
    之罪整體評價其應受非難及矯治之程度，並兼衡刑罰經濟與
    公平、比例等原則、參以受刑人所陳意見（卷附本院定應執
    行刑陳述意見狀，本院卷第339頁），定如主文所示之應執
    行刑。至附表編號1至2所示之罪，受刑人業已執行完畢，將
    由檢察官於執行時，予以扣除，附此敘明。
四、據上論斷，應依刑事訴訟法第477條第1項，第53條、第51條
    第5款、第50條第1項但書、第2項，裁定如主文。
中　　華　　民　　國　　111 　年　　4 　　月　　14　　日
                  刑事第七庭    審判長法　官  孫惠琳
                                      法　官  連雅婷
                                      法　官  張育彰
以上正本證明與原本無異。
如不服本裁定，應於收受送達後5 日內向本院提出抗告狀。
                                      書記官  蔡麗春
中　　華　　民　　國　　111 　年　　4 　　月　　14　　日
附表：受刑人朱泰陽定應執行刑案件一覽表
編號  1 2 3 罪名  背信 背信 證券交易法 宣告刑  有期徒刑6月，如易科罰金，以新臺幣1000元折算1日 有期徒刑3月，如易科罰金，以新臺幣1000元折算1日 有期徒刑2年 犯罪日期  97年6月23日 97年5月17日 94年1月間至95年2月間 偵查機關 年度案號  臺北地檢98年偵字第898、899、900號、99年偵字第7209、8664、8665號、追加起訴99年偵續字第543號、併辦100年偵字第12145號 臺北地檢98年偵字第898、899、900號、99年偵字第7209、8664、8665號、追加起訴99年偵續字第543號、併辦100年偵字第12145號 臺北地檢98年偵字第898、899、900號、99年偵字第7209、8664、8665號、併辦105年偵字第7302號 最後   事實審 法院 臺灣高院 臺灣高院 臺灣高院  案號 101年度金上重訴字第55號 101年度金上重訴字第55號 106年度金上重更一字第7號  判決日期 105年1月28日 105年1月28日 109年11月12日  確定  判決 法院 臺灣高院 臺灣高院 最高法院  案號 101年度金上重訴字第55號 101年度金上重訴字第55號 110年度台上字第933號  判決確定日期 105年1月28日 105年1月28日 110年11月18日 是否為得易科罰金之案件  是 是 否 備註  臺北地檢106年度執字5799號 臺北地檢106年度執字5799號 臺北地檢110年度執字5356號   編號1至2經本院101年度金上重訴字第55號判決定應執行有期徒8月（已執畢）  編號3至9經本院106年度金上重更一字第7號判決定應執行有期徒5年 
編號  4 5 6 罪名  證券交易法 證券交易法 證券交易法 宣告刑  有期徒刑1年8月 有期徒刑1年8月 有期徒刑1年7月 犯罪日期  95年4月間至95年12月間 96年1月間至97年1月間 97年1月間至97年6月間 偵查機關 年度案號  臺北地檢98年偵字第898、899、900號、99年偵字第7209、8664、8665號、併辦105年偵字第7302號 臺北地檢98年偵字第898、899、900號、99年偵字第7209、8664、8665號、併辦105年偵字第7302號 臺北地檢98年偵字第898、899、900號、99年偵字第7209、8664、8665號、併辦105年偵字第7302號 最後   事實審 法院 臺灣高院 臺灣高院 臺灣高院  案號 106年度金上重更一字第7號 106年度金上重更一字第7號 106年度金上重更一字第7號  判決日期 109年11月12日 109年11月12日 109年11月12日  確定  判決 法院 最高法院 最高法院 最高法院  案號 110年度台上字第933號 110年度台上字第933號 110年度台上字第933號  判決確定日期 110年11月18日 110年11月18日 110年11月18日 是否為得易科罰金之案件  否 否 否 備註  臺北地檢110年度執字5356號 臺北地檢110年度執字5356號 臺北地檢110年度執字5356號   編號3至9經本院106年度金上重更一字第7號判決定應執行有期徒5年   
編號  7 8 9 罪名  商業會計法 商業會計法 銀行法 宣告刑  有期徒刑7月 有期徒刑8月 有期徒刑2年 犯罪日期  97年6月2日起至97年6月23日 95年起至97年止 96年8月31日至97年2月5日間 偵查機關 年度案號  臺北地檢98年偵字第898、899、900號、99年偵字第7209、8664、8665號、併辦105年偵字第7302號 臺北地檢98年偵字第898、899、900號、99年偵字第7209、8664、8665號、併辦105年偵字第7302號 臺北地檢98年偵字第898、899、900號、99年偵字第7209、8664、8665號、併辦105年偵字第7302號 最後   事實審 法院 臺灣高院 臺灣高院 臺灣高院  案號 106年度金上重更一字第7號 106年度金上重更一字第7號 106年度金上重更一字第7號  判決日期 109年11月12日 109年11月12日 109年11月12日  確定  判決 法院 最高法院 最高法院 最高法院  案號 110年度台上字第933號 110年度台上字第933號 110年度台上字第933號  判決確定日期 110年11月18日 110年11月18日 110年11月18日 是否為得易科罰金之案件  否 否 否 備註  臺北地檢110年度執字5356號 臺北地檢110年度執字5356號 臺北地檢110年度執字5356號   編號3至9經本院106年度金上重更一字第7號判決定應執行有期徒5年